# 请教陈版主电商直播发放红包如何会计处理

提问人：SR 大道会计 时间：2023-08-03 20:48:26
电商直播公司，在直播间发放红包，消费者领到红包后，在直播间下单付款时可以使用，公司收入确认是根据商家收到货款的固定比例收取佣金的，那这部分使用的红包金额对公司是属于收入准则里面的应付客户对价吗，应该冲减收入吗？

回答人：chenyiwei
是否可以理解为：本企业为直播平台，收入来源于入驻商家通过直播间的销售分成，红包是发给消费者的，消费者可以在向入驻商家购物时抵扣货款使用，红包成本由本企业承担？
如果是，则本企业发放红包的成本可以理解为是为客户（入驻商家）提供引流服务的成本，计入本企业营业成本处理，不是直接抵减收入。